【裁判字號】    97,訴,102
【裁判日期】    970130
【裁判案由】    毒品危害防制條例
【裁判全文】
臺灣高雄地方法院刑事判決               97年度訴字第102號
公  訴  人  臺灣高雄地方法院檢察署檢察官
被      告  甲○○
                    （另案在臺灣高雄監獄執行中）
上列被告因違反毒品危害防制條例案件，經檢察官聲請簡易判決
處刑（96年度毒偵字第8274號），本院認不宜以簡易判決處刑，
改依通常程序審理，嗣被告於準備程序進行中就被訴事實為有罪
之陳述，經本院告知簡式審判程序之旨，並聽取被告與公訴人之
意見後，經合議庭裁定由受命法官依簡式審判程序獨任審理，判
決如下：
    主  文
甲○○施用第一級毒品，累犯，處有期徒刑拾月，扣案之第一級
毒品海洛因貳包（驗後淨重零點貳肆參公克、零點貳陸貳公克）
，均沒收銷燬之；又施用第二級毒品，累犯，處有期徒刑伍月，
扣案之第二級毒品甲基安非他命壹包（驗後淨重零點參零肆公克
），沒收銷燬之。應執行有期徒刑壹年，扣案之第一級毒品海洛
因貳包（驗後淨重零點貳肆參公克、零點貳陸貳公克）、第二級
毒品甲基安非他命壹包（驗後淨重零點參零肆公克），均沒收銷
燬之。
    事  實
一、甲○○前因施用毒品案件，經本院以87年度毒聲字第3625號
    裁定送觀察、勒戒，認無繼續施用毒品之傾向，於87年11月
    27日釋放，並經臺灣高雄地方法院檢察署檢察官於87年11月
    30日以87年度偵字第26105 、26501 號為不起訴處分確定；
    又因施用毒品案件，經本院以88年度毒聲字第2108號裁定送
    觀察、勒戒，認有繼續施用毒品傾向，復以88年度毒聲字第
    2692號裁定令入戒治處所施以強制戒治1 年，嗣經裁定停止
    戒治，所餘戒治期間付保護管束，於89年4 月13日保護管束
    期滿未經撤銷視為戒治期滿，刑案部分則經本院以89年度易
    字第3695號判決判處有期徒刑7 月、5 月，應執行有期徒刑
    10月確定；又因施用毒品案件，經本院以91年度毒聲字第69
    11號裁定令入戒治處所施以強制戒治1 年，嗣經裁定停止戒
    治，所餘戒治期間付保護管束，於92年12月3 日保護管束期
    滿未經撤銷視為戒治期滿，刑案部分則經本院以91年度訴字
    第3257號判決判處有期徒刑1 年2 月、8 月，應執行有期徒
    刑1 年8 月確定；前開各件有期徒刑入監接續執行後，於94
    年1 月5 日縮短刑期假釋出監，假釋期間並付保護管束，於
    94年7 月22日保護管束期滿未經撤銷視為已執行論。
二、詎仍不知悔改，明知海洛因及甲基安非他命分別係毒品危害
    防制條例第2 條第2 項第1 款及第2 款所明定之第一級毒品
    及第二級毒品，不得持有、施用，竟於前開強制戒治執行完
    畢釋放後5 年內，分別基於施用海洛因及甲基安非他命之犯
    意，於96年9 月7 日上午10時許，在高雄市○鎮區○○路南
    二巷270 號3 樓租處，以將海洛因摻入香菸中吸食及將甲基
    安非他命放置於玻璃球內點火燒烤吸食煙氣之方式，先後施
    用海洛因及甲基安非他命各1 次。嗣於同日下午3 時50分許
    ，為警在上開租處內查獲，並扣得第一級毒品海洛因2 包（
    驗後淨重0.243 公克、0.262 公克）、第二級毒品甲基安非
    他命1 包（驗後淨重0.304 公克），並徵得其同意採集尿液
    送驗，結果呈嗎啡及甲基安非他命陽性反應，而悉上情。
三、案經高雄市政府警察局小港分局移送臺灣高雄地方法院檢察
    署檢察官偵查後聲請簡易判決處刑。
    理  由
一、本件被告甲○○所為係犯死刑、無期徒刑、最輕本刑為3 年
    以上有期徒刑以外之罪，其於準備程序中就被訴事實為有罪
    之陳述，經受命法官告知簡式審判程序之旨，並聽取公訴人
    、被告之意見後，本院合議庭認為適宜由受命法官獨任進行
    簡式審判程序，依刑事訴訟法第273 條之1 第1 項規定，裁
    定由受命法官獨任進行審判程序，合先敘明。
二、上揭事實，業據被告於本院審理時坦承不諱，且被告於96年
    9 月7 日18時許，為警查獲後所採集之尿液經送檢驗結果，
    呈嗎啡及甲基安非他命陽性反應，有高雄市立凱旋醫院96年
    9 月17日濫用藥物尿液檢驗報告（檢體編號J-353） 及高雄
    市政府警察局小港分局嫌疑人尿液代碼與姓名對照表各1 紙
    附卷可稽，而扣案疑似海洛因之白色粉末2 包，經送高雄市
    立凱旋醫院檢驗結果，確均含第一級毒品海洛因成分（驗後
    淨重0.243 公克、0.262 公克），有高雄市立凱旋醫院96年
    9 月17日高市凱醫驗字第5008號濫用藥物成品檢驗鑑定書1
    紙在卷可稽，另扣案疑似甲基安非他命之晶體1 包，經送高
    雄醫學大學附設中和紀念醫院檢驗結果，亦呈甲基安非他命
    陽性反應（驗後淨重0.304 公克），有高雄醫學大學附設中
    和紀念醫院9611-69 號檢驗報告1 紙在卷可參。是被告之自
    白核與事實相符，應堪採信。本案事證明確，被告施用第一
    級毒品海洛因、第二級毒品甲基安非他命之犯行，洵堪認定
    。
三、按觀察、勒戒或強制戒治執行完畢釋放後，5 年內再犯毒品
    危害防制條例第10條施用毒品之罪者，應依法追訴，毒品危
    害防制條例第23條第2 項定有明文。本件被告因施用毒品案
    件，經本院以91年度毒聲字第6911號裁定令入戒治處所施以
    強制戒治1 年，嗣經裁定停止戒治，所餘戒治期間付保護管
    束，於92年12月3 日保護管束期滿未經撤銷視為戒治期滿，
    此有臺灣高雄地方法院檢察署刑案資料查註紀錄表、全國施
    用毒品案件紀錄表及臺灣高等法院被告前案紀錄表等件在卷
    可參，是被告於送強制戒治執行完畢釋放後，5 年內再犯本
    件施用第一、二級毒品之犯行，依前開法條之規定，應依法
    追訴，本院就被告本件施用第一、二級毒品犯行，自得依法
    論罪科刑。
四、核被告甲○○所為，係犯毒品危害防制條例第10條第1 項之
    施用第一級毒品海洛因罪及同條第2 項之施用第二級毒品甲
    基安非他命罪。其持有第一級毒品海洛因及第二級毒品甲基
    安非他命之低度行為，分別為施用第一級毒品海洛因及第二
    級毒品甲基安非他命之高度行為所吸收，不另論罪。又被告
    所犯施用第一級毒品海洛因及第二級毒品甲基安非他命之犯
    行，犯意各別，罪名有異，構成要件不同，應予分論併罰。
    再被告有事實欄所載之前科紀錄，於94年1 月5 日縮短刑期
    假釋出監，假釋期間並付保護管束，於94年7 月22日保護管
    束期滿未經撤銷視為已執行論等情，有上開前案紀錄表1 份
    載卷足憑，其於徒刑執行完畢後，5 年內故意再犯本件有期
    徒刑以上之上開2 罪，均為累犯，皆應依刑法第47條第1 項
    之規定，加重其刑。爰審酌被告經多次觀察、勒戒、強制戒
    治及遭法院判處罪刑並執行完畢後，仍未能徹底戒絕毒品，
    再犯本件施用毒品犯行，足見其戒絕毒癮之意志不堅，未能
    體悟施用毒品對自己、家人造成之傷害及社會之負擔，惟念
    其犯後坦承犯行，態度良好，及施用毒品乃戕害自身健康，
    尚未直接危害他人，反社會性不高等一切情狀，分別量處如
    主文所示之刑，並定其應執行刑，以資懲儆。扣案之海洛因
    2 包及甲基安非他命1 包經送驗結果，確各含第一級毒品海
    洛因、第二級毒品甲基安非他命之成分，業已認明如前，爰
    均應依毒品危害防制條例第18條第1 項前段之規定，沒收銷
    燬之；又鑑定單位一般係以傾倒之方式，將包裝袋內之毒品
    倒出而與包裝袋分離而稱重，必要時，輔以刮杓刮取袋內毒
    品，然無論依何種方式分離，包裝袋內均有極微量之毒品殘
    留，業經法務部調查局以93年3 月19日調科壹字第09300113
    060 號函釋在案，並為本院職務上已知之事實，足認本件用
    以包覆扣案海洛因、甲基安非他命之包裝袋，其內含有極微
    量之毒品殘留而無法析離，應整體視為扣案之第一級毒品海
    洛因、第二級毒品甲基安非他命，不問屬於犯人與否，俱依
    前開規定併予沒收銷燬之。至於鑑驗耗用之毒品既已滅失，
    自無庸宣告沒收銷燬，附此敘明。
據上論斷，應依刑事訴訟法第452 條、第273 條之1 第1 項、第
299 條第1 項前段，毒品危害防制條例第10條第1 項、第2 項、
第18條第1 項前段，刑法第11條、第47條第1 項、第51條第5 款
，判決如主文。
本案經檢察官呂乾坤到庭執行職務。
中    華    民    國    97    年    1     月    30    日
                  刑事第十四庭  法  官  陳玉聰
以上正本證明與原本無異。
如不服本判決，應於判決送達後10日內，向本院提出上訴狀。
中    華    民    國    97    年    1     月    31    日
                                書記官  周美
附錄本判決論罪法條全文：
毒品危害防制條例第10條
施用第一級毒品者，處6月以上5年以下有期徒刑。
施用第二級毒品者，處3年以下有期徒刑。


司法院資訊處製作；財團法人民間司法改革基金會備份。
